【裁判字號】    92,訴,109
【裁判日期】    920421
【裁判案由】    違反森林法
【裁判全文】
臺灣宜蘭地方法院刑事判決                          九十二年度訴字第一０九號
    公  訴  人  臺灣宜蘭地方法院檢察署檢察官
    被      告  甲○○
                乙○○
右列被告因違反森林法案件，經檢察官提起公訴（九十二年度偵字第四四五號），本
院判決如左：
    主  文
甲○○於保安林，結夥二人以上，為搬運贓物使用車輛，竊取森林主產物，累犯，處
有期徒刑肆月，併科罰金壹萬壹仟貳佰玖拾貳元，有期徒刑如易科罰金及罰金如易服
勞役，均以佰元折算壹日。手拉式拖車壹部沒收之。
乙○○於保安林，結夥二人以上，為搬運贓物使用車輛，竊取森林主產物，處有期徒
刑肆月，併科罰金壹萬壹仟貳佰玖拾貳元，有期徒刑如易科罰金及罰金如易服勞役，
均以佰元折算壹日。緩刑年。手拉式拖車壹部沒收之。
    事  實
一、甲○○曾於民國九十年間，因違反家庭暴力防治法案件，經本院判處有期徒刑三
    月確定，九十年九月十三日易科罰金執行完畢。詎猶不知悛悔，於九十二年二月
    九日十五時許，搭乘由乙○○駕駛之車牌號碼ＩＲ─三０五六號自用小客貨車進
    入宜蘭縣大同鄉南山村臺七甲線五十四林班之國有保安林時，見路旁遺有森林主
    產物扁柏樹頭一株（材積零點四四立方公尺），山價總值新臺幣（下同）九千五
    百三十元，及香杉樹頭三株（總材積零點七六立方公尺），山價七千四百零七元
    ，竟基於共同為自己不法所有之意圖，結夥將該扁柏樹頭一株及香杉樹頭三株，
    利用乙○○所有之手拉式拖車搬運上車，利用車輛搬運而竊取得手。嗣經警接獲
    線報，於同日二十三時許在臺七甲線三十五公里處攔查後追緝查獲。
二、案經宜蘭縣警察局三星分局報告臺灣宜蘭地方法院檢察署檢察官偵查起訴。
    理  由
一、右揭事實，業據被告甲○○及乙○○到庭坦承不諱，復有宜蘭縣警察局三星分局
    會同林務局羅東林管處、森林保育處製作之會勘記錄、行政院農業委員會林務局
    羅東林區管理處太平山工作站九十二年二月十四日九十二羅太政字第０三四四號
    函、行政院農業委員會林務局東勢林區管理處梨山工作站九十二年二月二十七日
    勢梨字第０九二三五一０一四七號函附之森林被害告訴書及現場照片存卷可佐。
    又前開扁柏及香杉均屬保安林內之主產物，經核定總計山價為一萬六千九百三十
    七元等情，亦有國有林產物處分價金查定書及總售價計算表各一份在卷可參。總
    上均徵被告等二人之自白確與真實相符，洵足採憑。本件被告甲○○、乙○○結
    夥二人為搬運贓物使用車輛而在保安林內竊取森林主產物之罪證至臻明確，犯行
    咸堪認定，皆應依法論科。
二、核被告甲○○及乙○○之所為，均係違反森林法第五十二條第一項第一款、第四
    款、第六款之加重竊取森林主產物罪。其等二人間，因有犯意聯絡及行為分擔，
    應論以共同正犯。又依被告等二人竊取森林主產物之地點係在國有保安林內，此
    見卷附森林被害告訴書即明，是應併論以森林法第五十一條第一款之罪名，公訴
    意旨漏未論及被告等二人此部分罪行，尚有誤會，附此述明。次查，被告甲○○
    前於九十年間因違反家庭暴力防治法案件，經本院判處有期徒刑三月確定，九十
    年九月十三日易科罰金執行完畢之事實，業據其自承在卷，且有臺灣高等法院被
    告全國前案紀錄表一份附卷可考，茲於執行完畢後五年內再犯有期徒刑以上之本
    罪，應依刑法第四十七條累犯之規定，加重其刑。惟參酌被告等二人前均無竊盜
    等財產犯罪之前科紀錄，本次因一時貪念方於國有保安林內竊取森林主產物，情
    節亦較盜伐林木者為輕，是綜論其等二人之涉案犯罪情節、素行紀錄、智識程度
    、犯罪動機、目的、手段及造成社會整體侵害程度之一切情狀，認被告等二人犯
    罪情節與本罪六月以上五年以下有期徒刑之法定刑度相較，縱對之科以最低法定
    刑，在客觀上以一般國民生活經驗法則為之檢驗，實屬情輕法重，當足引起一般
    人之同情，是本院以被告甲○○及乙○○之所為，均因顯有堪資憫恕之處，本院
    認即令處以法定最低刑度猶嫌過重，爰均依刑法第五十九條規定酌減其法定本刑
    ，且因對被告甲○○宣告之刑同有加重及減輕事由，依法先加後減之。審酌被告
    甲○○、乙○○之所為，皆已嚴重侵害國家財產及森林保育工作，然念其等二人
    品行及素行均佳，均因一時貪欲圖便方罹刑典，犯後亦皆坦承犯行，到庭態度良
    好，顯具悔意等一切情狀，爰酌情各對之量處如主文所示之刑，並均諭知易科罰
    金之折算標準，且併依被害山價總額一萬六千九百三十七元（即銀元五千六百四
    十六元，小數點以下四捨五入）科處贓額二倍之罰金銀元一萬一千二百九十二元
    ，並就併科罰金部分諭知易服勞役之折算標準，以資警懲。末查，被告乙○○前
    雖於七十四年間因違反槍砲彈藥刀械管理條例案件，經本院判處有期徒刑七月，
    緩刑三年確定，惟於緩刑期滿，該緩刑宣告未經撤銷，是上開行之宣告，依刑法
    第七十六條之規定已失其效力，而與未曾受有期徒刑以上刑之宣告者同，此見卷
    附臺灣高等法院被告全國前案紀錄表即明。從而，念被告乙○○短於思慮致蹈刑
    章，經此科刑判決後當能知所警惕，信無再犯之虞，本院認對其宣告之刑以暫不
    執行為適當，爰對被告乙○○併予諭知緩刑三年，用啟自新，且觀後效。至被告
    甲○○及乙○○供犯罪所用之手拉式拖車一部雖未扣案，然該部手拉式拖車乃被
    告乙○○所有且供其等二人搬運所竊得扁柏及香杉所用之物，此據被告乙○○供
    明在卷，自應併予宣告沒收，特此敘明。
據上論斷，應依刑事訴訟法第二百九十九條第一項前段，森林法第五十二條第一項第
一款、第四款、第六款，刑法第十一條前段、第二十八條、第四十七條、第五十九條
、第四十一條第一項前段、第四十二條第二項、第七十四條第一款、第三十八第一項
第二款，罰金罰鍰提高標準條例第二條，判決如主文。
本案經檢察官賴慶祥到庭執行職務
中    華    民    國      九十二      年      四      月     二十一     日
                                  臺灣宜蘭地方法院刑事第二庭
                                          法  官  陳  嘉  年
右正本證明與原本無異。
如不服本判決，應於判決送達後十日內，向本院提出上訴狀。（應附繕本）
                                          書記官  詹  玉  惠
中    華    民    國      九十二      年      四      月     二十二     日
附錄本案論罪科刑法條全文：
森林法第五十二條第一項第一款、第四款、第六款
竊取森林主、副產物而有左列情形之一者，處六月以上五年以下有期徒刑，併科贓額
二倍以上五倍以下罰金：
一  於保安林犯之者。
四  結夥二人以上或僱使他人犯之者。
六  為搬運贓物，使用牲口、船舶、車輛，或有搬運造材之設備者。


司法院資訊處製作；財團法人民間司法改革基金會備份。
